Inventaris van archiefbescheiden van het Directoraat-Generaal van de Arbeid van het Ministerie van Sociale Zaken en Werkgelegenheid betreffende organisme en personeel (.07/.08) (1984-) 1990-1994
Nationaal Archief, Den Haag
Ministerie van Sociale Zaken, Directoraat-Generaal voor de Arbeid, Organisme en Personeel [periode 1990-1994]
SoZa / DG Arbeid / O&P 1990-1994
1984-1994
merendeel 1990-1994
S40
13.40 meter; 649 inventarisnummers.
Normale geschreven, getypte en gedrukte documenten.
Nationaal Archief, Den Haag
Ministerie van Sociale Zaken en Werkgelegenheid / Directoraat-Generaal van de Arbeid
Dit archief bevat stukken omtrent de oorsprong en opheffing, samenwerking, publiciteit en voorlichting, gebouwen, dienstvoorschriften, automatisering, commissies (o.a. aangaande de Arbeidsinspectie), wetten (o.a. de Arbowet), rapporten, vergaderingen, algemene en intellectuele ontwikkeling van het Directoraat-Generaal van de Arbeid.
Archiefvorming
Geschiedenis van de archiefvormer
Met de komst van dr. G.M.J. Veldkamp als minister (17 juli 1961) onderging de organisatie van het toenmalige ministerie van Sociale Zaken en Volksgezondheid een aantal wijzigingen.
Bij ministeriële beschikking van 21 december 1961, nr. 771/G afdeling Bureau S.G., werden de Centrale Dienst van de Arbeidsinspectie (een buitendienst van het ministerie onder leiding van de directeur-generaal van de Arbeid) en de afdeling Arbeidersbescherming samengevoegd tot de directie van de Arbeid. Mr. P.H. Valentgoed nam de leiding van deze directie op zich.
In 1963 werd de naam van de directie gewijzigd in directoraat-generaal van de Arbeid.
In de jaren tachtig werd de organisatie enkele keren gewijzigd, dit resulteerde in 1989 in vier directies (Algemeen en Intern Beleid, Gezondheid, Sociaal Arbeidsbeleid en Veiligheid) en drie externe diensten (de Arbeidsinspectie, de Inspectie van de Havenarbeid en de Dienst voor het Stoomwezen)
Het directoraat-generaal van de Arbeid had als belangrijkste taken:
het bevorderen van optimale arbeidsomstandigheden voor de werkende mens
het bevorderen en toepassen van maatregelen met betrekking tot de Stoomwet (Stb. 1953, 664)
het voorbereiden en uitvoeren van wettelijke maatregelen op dit terrein met name met betrekking tot:
de Phosphorluciferwet (Stb. 1901, 133)
de Caissonwet (Stb. 1905, 143), later gewijzigd in Wet op werken onder overdruk (Stb. 1968, 44)
de Stuwadoorswet (Stb. 1914, 486)
de Arbeidswet 1919 (Stb. 624)
de Steenhouwerswet 1921 (Stb. 1366)
de Huisarbeidswet (Stb. 1933, 597)
de Veiligheidswet 1934 (Stb. 352)
de Rijtijdenwet 1936 (Stb. 802)
de Silicosewet (Stb. 1951, 134)
de Wet strekkende tot het verzekeren van een wekelijkse rustdag voor toonkunstenaars, die dans- en amusementsmuziek ten gehore brengen (Stb. 1951, 281)
de Wet op de gevaarlijke werktuigen (Stb. 1952, 104)
de Arbeidsomstandighedenwet (Stb. 1980, 664)
de Kernenergiewet (Stb. 1963, 82).
Met de inwerkingtreding van de Arbeidsomstandighedenwet vervielen de Silicosewet en de Wet op werken onder overdruk (voorheen de Caissonwet). Ook de Veiligheidswet 1934 werd grotendeels in de Arbeidsomstandighedenwet opgenomen.
Het directoraat-generaal van de Arbeid coördineerde en bewaakte tevens de subsidieregeling Arbeidsplaatsverbetering en de subsidieregeling Funktieverbetering. Deze regelingen hadden tot doel de te verrichten arbeid aantrekkelijker voor de werknemer te maken door het verbeteren van zowel de materiële (lawaai, vuil werk) als de immateriële (monotonie, onvoldoende bewegingsvrijheid) arbeidsomstandigheden.
Het directoraat-generaal van de Arbeid is met ingang van 1 januari 1995 opgeheven. De nieuw gevormde directie Arbeidsomstandigheden nam vanaf deze datum het merendeel van de taken van het directoraat-generaal van de Arbeid over.
Geraadpleegde bronnen en literatuur
Inventaris van archiefbescheiden betreffende organisme en personeel (.07/.08) van het directoraat-generaal van de Arbeid van het ministerie van Sociale Zaken en Werkgelegenheid, (1950-) 1980-1989.
CAS-inventarisnr.: 216
Winschoten: Centrale Archief Selectiedienst, 1996
Inventaris van het archief van het directoraat-generaal van de Arbeid van het ministerie van Sociale Zaken en taakvoorgangers, (1920-) 1962-1979.
CAS-inventarisnr.: 162
Winschoten: Centrale Archief Selectiedienst, 1994
Janssen, J.Th.
Inventaris van het archief van de afdeling Arbeid I/Arbeidersbescherming, 1942-1962, en van de archieven van de Commissie tot herziening van Arbeidswet en Veiligheidswet, 1951-1956, en de Commissie van advies voor verenigingsaangelegenheden, 1945-1956.
's-Gravenhage: Ministerie van Sociale Zaken en Werkgelegenheid, 1991
Schaap, M. en A. Spieksma
Ter bevordering van menswaardige arbeid: Rapport institutioneel onderzoek op het be-leidsterrein arbeidsomstandigheden 1940-1993.
's-Gravenhage: Rijksarchiefdienst/PIVOT, Ministerie van OCW, 1994
Staatsalmanak voor het Koninkrijk der Nederlanden.
's-Gravenhage:Staatsuitgeverij,1962-1996
Geschiedenis van het archiefbeheer
De verwerving van het archief
Overbrenging van een overheidsarchief
Inhoud en structuur van het archief
01.01.01
Selectie en vernietiging
Uitleenkaarten (± 10) zijn in overleg met het ministerie van Sociale Zaken en Werkgelegenheid vernietigd. De bijbehorende archiefbescheiden waren niet meer te achterhalen.
De selectie heeft plaatsgevonden met behulp van de 'Lijst van voor vernietiging in aanmerking komende stukken behorende tot de archieven van het ministerie van Sociale Zaken en Volksgezondheid' van 16 januari 1967.
Het direct te vernietigen bestand is, na verkregen toestemming, afgevoerd naar KNP BT Paper Recycling te Apeldoorn en daar op de gebruikelijke wijze vernietigd.
Aanwijzingen voor de gebruiker
Openbaarheidsbeperkingen
Volledig openbaar.
Materiële beperkingen
Aanvraaginstructie
Openbare archiefstukken kunnen online worden aangevraagd en gereserveerd. U kunt dit ook via de terminals in de studiezaal van het Nationaal Archief doen. Om te kunnen reserveren dient u de volgende stappen te volgen:
U maakt een profiel aan op www.gahetna.nl, en logt vervolgens in
Via de archiefinventaris (alleen de beschrijvingen met rode nummers) selecteert u het gewenste archiefstuk door op de knop 'Reserveren' te klikken
In het volgende scherm geeft u aan op welke dag u het archiefstuk wilt inzien
Indien u zich bevindt in de studiezaal en een tafelnummer heeft ontvangen kunt u dit nummer vermelden. Als u geen tafelnummer heeft kunt u tafelnummer 777 laten staan
Vervolgens bevestigt u uw reservering door deze te versturen.
Verwant materiaal
Beschikbaarheid van kopieën
Beschrijving van de series en archiefbestanddelen
- Directoraat-Generaal van de Arbeid, I.
  - Oorsprong, instelling, oprichting en opheffing (.07.11), a.
    - Het organiseren van activiteiten in verband met het honderdjarig bestaan van de Arbeidsinspectie in 1990., 1988-1991; 1; 1 pak
      Zie ook inventarisnummers 86 en 87.
    - Nota 'Kwaliteit Uitvoeringsbeleid', met geleidebrief., 1990; 2; 1 omslag
    - Nota 'Strategische ontwikkelingen en richtlijnen voor planning 1991', met geleidebrief., 1990; 3; 1 omslag
    - Nota 'Strategische planning voorlichting districten', met geleidebrief., 1990; 4; 1 omslag
    - Nota 'Uitvoerings- en voorlichtingsbeleid beleidsvoering' en hoofdlijnennotitie 'Audit', met geleidebrief., 1990; 5; 1 omslag
    - Notitie inzake het extern beleidsoverleg, met geleidebrief., 1990; 6; 1 omslag
    - Overleg met de centrale directie Voorlichting, Bibliotheek en Documentatie (CDVBD) inzake de verdeling van taken tussen DGA en CDVBD., 1990; 7; 1 omslag
    - Jaarplannen van directies., 1990-1991; 8; 1 omslag
    - Meerjarenplannen van de directies en de districten., 1990-1991; 9; 1 pak
    - Onderzoek naar de verbetering van de slagvaardigheid bij het directoraat-generaal., 1990-1991; 10; 1 omslag
    - Advies van de Dienstcommissie Stoomwezen inzake de nota over de toekomst van de Dienst voor het Stoomwezen., 1991; 11; 1 omslag
    - Het beantwoorden van vragen van het districtshoofd van het 8e district over de afstoting van het 'TOS-laboratorium'., 1991; 12; 1 omslag
    - Het wijzigen van de manier waarop de Arbeidsinspectie bedrijven doorlicht, de 'Auditbenadering'., 1991; 13; 1 omslag
    - Inventarisatie van de kerntaken van de Arbeidsinspectie ten behoeve van de notitie 'GEO-buitendiensten' (Grote Efficiency Operatie)., 1991-1992; 14; 1 omslag
    - Het tot stand komen van het DGA-meerjarenplan 1992-1995 en het meerjarenkader 1994-1997., 1991-1993; 15; 1 omslag
    - Jaarplannen van de districten van de Arbeidsinspectie., 1992-1993; 16-17; 2 pakken
      - 1992, 16
      - 1993, 17
    - Het vaststellen van het beleid, taken en structuur van het directoraat-generaal en de onder haar ressorterende afdelingen., 1992-1994; 18; 1 pak
    - Het tot stand komen van de DGA-jaarplannen 1994 en 1995., 1993-1994; 19; 1 pak
  - Organisatie en reorganisatie (.07.125 ), b.
    - Het herindelen van de districten van de Arbeidsinspectie en de Dienst voor het Stoomwezen., 1985-1990; 20; 1 omslag
    - Nota 'Meerjarenkader voor Arbo-intern', met geleidebrief., 1990; 21; 1 omslag
    - Het implementeren van de Wet Persoonsregistraties (WPR) in de organisatie., 1990-1991; 22; 1 omslag
    - Het integreren van de Inspectie van de Havenarbeid met de Arbeidsinspectie., 1990-1991; 23; 1 omslag
    - Het reorganiseren van de directie Sociaal Arbeidsbeleid., 1990-1991; 24; 1 omslag
    - Het wijzigen van de districtsindeling van de Dienst voor het Stoomwezen., 1990-1991; 25; 1 omslag
    - 'Besluiten directie DGA', besluiten die genomen zijn in vergaderingen van de Directie, de Districtshoofden, de Algemene Staf, de Dienstcommissie, de Bijzondere Commissie of het Schriftelijk Directie DGA-circuit., 1990-1994; 26; 1 omslag
    - Privatisering van de Dienst voor het Stoomwezen., 1991-1994; 27; 1 pak
      Zie ook inventarisnummer 34.
    - 'Sociaal Plan in verband met te realiseren personele inkrimpingen ten gevolge van de regeringsmaatregelen in het kader van de Grote Efficiency Operatie, De Tussenbalans (1991-1994), de Decentralisatie-impuls de begroting 1992 en meerjarenramingen', met geleidebrief., 28; 1 omslag
    - Notities inzake de organisatie van de districten van de Arbeidsinspectie., 1992; 29; 1 omslag
    - Overleg met het eerste district van de Arbeidsinspectie over de kwaliteit en kwantiteit van de geleverde werkzaamheden., 1992; 30; 1 omslag
    - Voorstellen van de directeur-generaal inzake wijziging van de organisatie in het kader van de Grote Efficiency Operatie., 1992; 31; 1 omslag
    - Het verlenen van medewerking aan het project 'DIO' (Dienst In Oprichting) waarbij de buitendiensten worden samengevoegd., 1992-1994; 32; 1 pak
    - Het wijzigen van de organisatie en structuur van het directoraat- generaal van de Arbeid en de onder haar ressorterende directies., 1993-1994; 33; 1 pak
    - Overleg met Lloyd's Register of Shipping inzake de privatisering van de Dienst voor het Stoomwezen (incl. bescheiden van het Projectteam Privatisering DSW)., 1993-1994; 34; 1 omslag
    - 'Uitbestedingscontract Stoomwezen', met geleidebrieven., 1994; 35; 1 omslag
    - Het instellen van de I-SZW (Inspectiedienst Sociale Zaken en Werkgelegenheid)., 1994; 36; 1 pak
    - Het vormen van een nieuwe directie Arbeidsomstandigheden., 1994; 37; 1 omslag
    - Overdrachtsprotocollen ten behoeve van de inrichting van nieuwe directies., 1994; 38; 1 omslag
    - Nota van de directeur van de directie Wetgeving, Bestuurlijke en Juridische Aangelegenheden i.o. aan de bewindslieden over de organisatie van de directie., 1994; 39; 1 stuk
  - Samenwerking (.07.23), c.
    - Het samenwerken met andere afdelingen en directies., 1989-1990; 40; 1 omslag
    - Het samenwerken met verschillende ministeries op diverse terreinen., 1990-1991; 41; 1 pak
    - Nota van het hoofd van de afdeling Wetgeving en Juridische Zaken over de gang van zaken met betrekking tot het commentaar op de Justitienota 'Zicht op wetgeving'., 1991; 42; 1 stuk
    - Overleg met andere departementen over het afstemmen van verschillende activiteiten op het gebied van arbeidsomstandigheden., 1992-1994; 43; 1 pak
    - Overleg met diverse instanties., 1992-1994; 44; 1 pak
  - Benodigdheden en hulpmiddelen (.07.353), d.
    - Het verlenen van opdracht aan Elvee Netwerken B.V. te Gouda voor de levering en plaatsing van een digitaal telecommunicatiesysteem bij de Arbeidsinspectie te Breda., 1990; 45; 1 omslag
    - Het coördineren van de aansluiting van de districten op het Nationale Noodnet., 1991; 46; 1 omslag
  - Beheer van archiefstukken. Registratuur (.07.353.221), e.
    - Het beheren van het archief van het directoraat-generaal., 1989-1991; 47; 1 pak
    - 'Conceptlijst van te vernietigen archiefbescheiden van het directoraat-generaal van de Arbeid van het ministerie van Sociale Zaken en Werkgelegenheid', met geleidebrief., 1991; 48; 1 omslag
    - Staat met een overzicht van standaardtekeningen en tekeningen voor modeleisen en publicaties die door de afdeling Mechanische Veiligheid worden beheerd, met geleidebrief., 1991; 49; 1 omslag
    - Het verlenen van medewerking aan interviews in het kader van de 'inspectie nieuwe stijl van de informatievoorziening bij het ministerie'., 1992; 50; 1 omslag
    - Inventaris van het archief van de dienst van de Arbeidsinspectie, 2e district (v/h 1e district) te Breda 1890-1959, met geleidebrief., 1992; 51; 1 omslag
    - Nota van de directeur Algemeen en Intern Beleid inzake de procedure voor de archivering van financiële bescheiden, met geleidebrief., 1992; 52; 1 omslag
    - Reactie van de directeur Algemeen en Intern Beleid op het concept 'Aanwijzing raadpleging archief door derden'., 1992; 53; 1 omslag
    - Verklaring van vervreemding inzake de overdracht van archiefbescheiden van het ministerie van Volkshuisvesting, Ruimtelijke Ordening en Milieubeheer aan de directie Gezondheid, met geleidebrief en bijlagen., 1992; 54; 1 omslag
    - Het verlenen van medewerking aan het institutioneel onderzoek op het beleidsterrein arbeidsomstandigheden in het kader van PIVOT (Project Invoering Verkorting Overbrengingstermijn)., 1992-1994; 55; 1 pak
    - 'Notitie onderhoud Arbovademecum', met geleidebrief en bijlagen., 1993; 56; 1 omslag
    - Verklaring van vernietiging van dossiers afkomstig uit het archief van het directoraat-generaal van de Arbeid (1937-) 1962-1989, met geleidebrief., 1993; 57; 1 omslag
    - Het overdragen van archiefbescheiden van de Arboraad, periode 1981-1993, aan de Sociaal Economische Raad (incl. verklaring van vervreemding)., 1993-1994; 58; 1 pak
    - Overdracht van het archiefbestand 1985-1989 aan het departementaal archief., 1993-1994; 59; 1 pak
    - 'Overdrachtsdossiers' van de beleidsafdelingen in verband met de opheffing van het directoraat-generaal., 1994; 60; 1 omslag
    - Overdracht van archiefbescheiden van de Kernfysische Dienst, looptijd 1992-1994, van de directeur-generaal van de Arbeid aan de algemeen directeur Inspectiedienst Sociale Zaken en Werkgelegenheid., 61; 1 omslag
    - Verklaring van overdracht van het beheer van archiefbescheiden van de Arboraad afkomstig van het directoraat-generaal van de Arbeid, 1986-1993, van het hoofd Algemeen Secretariaat (DGA) aan het hoofd Departementaal Archief, met bijlage., 1995; 62; 1 pak
  - Publiciteit en voorlichting (.07.353.3), f.
    - Teksten van toespraken en interviews gehouden door bewindslieden of andere vertegenwoordigers van het ministerie, met geleidebrieven en bijlagen., 1988-1994; 63-65; 3 pakken
      - 1988-1990, 63
      - 1991-1992, 64
      - 1993-1994, 65
    - Het tot stand komen van de conceptnota 'Voorlichtingskader voor het directoraat-generaal van de Arbeid'., 1989-1990; 66; 1 omslag
    - 'DGA-post', interne nieuwsbrief voor de medewerkers., 1989-1992; 67; 1 omslag
    - Overleg met de Staatsdrukkerij en Uitgeverij, het Nederlands Instituut voor Praeventieve Gezondheidszorg TNO en het Nederlands Instituut voor Arbeidsomstandigheden over het copyright op de geautomatiseerde versie van de WEBA (Welzijn Bij De Arbeid)-methode (WEBASE)., 1993; 68; 1 omslag
  - Gebouwen voor bestuur, leiding en administratie (.07.354.1), g.
    - Vergaderstukken van de Arbo-Adviescommissie Nieuwbouw Ministerie van Sociale Zaken en Werkgelegenheid., 1990; 69; 1 omslag
    - Het aan derden beschikbaar stellen van ruimten op het fort 'De Nieuwe Steeg' te Herwijnen., 1991; 70; 1 omslag
    - Overdracht van onderzoeksapparatuur door directie Veiligheid aan de Dienst voor het Stoomwezen., 1992; 71; 1 omslag
  - Dienstvoorschriften in algemene zin (.07.355.1), h.
    - Het tot stand komen van de nota 'Klachtenbehandeling' ten behoeve van de selectie, de intake en communicatie bij de behandeling van klachten bij de Arbeidsinspectie., 1990-1991; 72; 1 omslag
    - Instructies., 1990-1994; 73; 1 pak
    - Circulaires van de directeur-generaal inzake de ter inzage legging van het privacyreglement voor de klachtenregistratie en de ongevallenregistratie bij het directoraat-generaal, met bijlagen., 1992; 74; 1 omslag
    - Voorschriften voor een uniforme organisatie van de financiële administratie en een standaardprocedure bij de verlening van onderzoeksopdrachten., 1992; 75; 1 omslag
    - Standaardisatie en coördinatie van VGW(Veiligheid Gezondheid en Welzijn)-brede inspectieprojecten., 1992-1993; 76; 1 omslag
  - Organisatie van de administratieve en technische dienst (.07.355.5), i.
    - Het verdelen van de taken over de verschillende afdelingen., 1984-1990; 77; 1 pak
    - Financieel-administratief-organisatorische procedures., 1988-1991; 78; 1 pak
    - Het regelen van de administratieve organisatie van de directie Veiligheid., 1990; 79; 1 omslag
    - Het tot stand komen van de nota 'Decentralisatie c.q. beëindiging van taken van de sector arbeids- en rusttijden' van de afdeling Werktijdregelingen (directie Sociaal Arbeidsbeleid)., 1990; 80; 1 omslag
    - Het voorbereiden van bijeenkomsten waarin de minister kennis maakt met medewerkers van de directies Sociaal Arbeidsbeleid en Gezondheid., 1990; 81; 1 omslag
    - Notitie van de directeur Sociaal Arbeidsbeleid over de taakverdeling tussen A&O-specialisten en SAB-auditors met name op het gebied van arbozorg, met geleidebrief., 1992; 82; 1 omslag
    - Het coördineren van de werkzaamheden en het vaststellen van de structuur en werkwijze van de onder het directoraat- generaal van de Arbeid ressorterende afdelingen en diensten., 1992-1994; 83; 1 pak
  - Automatisering (.07.355.564), j.
    - Het ontwikkelen van het Kernenergiewet Informatie Systeem ten behoeve van het vergunningstelsel van de Kernenergiewet., 1991; 84; 1 omslag
    - Het coördineren van de invoering en ontwikkeling van nieuwe informatiesystemen bij het directoraat-generaal., 1993; 85; 1 omslag
  - Delegaties en gedelegeerden; commissies en commissarissen (.07.58), k.
    - Stuurwerkgroep 100 jaar Arbeidsinspectie., 1988-1990; 86-87; 2 pakken
      - SWG-100/001 - SWG-100/100, 1988-1989, 86
      - SWG-100/101 - SWG-100/145, 1989-1990, 87
    - Begeleidingscommissie IVA-onderzoek Methodiek Arbeidsinspectie., 1990; 88; 1 omslag
    - Werkgroep Slagvaardigheidsbevordering DGA., 1990; 89; 1 omslag
    - Stuurgroep Audit., 1990-1991; 90; 1 omslag
  - Competentie (.07.62), l.
    - Het overdragen van bevoegdheden in het kader van de Mandaatregeling DG-Arbeid., 1990-1991; 91; 1 pak
    - Het bekrachtigen van de mandaatregeling voor de jaren 1992-1994 alsmede het intrekken van de regeling voor 1994., 92; 1 pak
  - Wetten, besluiten, beschikkingen, reglementen en verordeningen (.07.76), m.
    - Circulaires van de directeur Algemeen en Intern Beleid en het hoofd van de afdeling Wetgeving en Juridische Zaken inzake een wijziging van Arob-procedures., 1992; 93; 1 omslag
    - Het beoordelen van en adviseren over diverse wetsvoorstellen., 1993-1994; 94; 1 pak
  - Algemene rapporten, statistieken, verzameling van gegevens en overzichten (.07.77), n.
    - Rapporten en periodieke verslagen, 1.
      - Viermaandelijkse rapportages van de districtshoofden van de Arbeidsinspectie., 1989-1993; 95-97; 3 pakken
        - 1989, 3e trimester - 1990, 95
        - 1991, 96
        - 1993, 97
      - 'DG Aktueel', maandrapporten van het directoraat-generaal van de Arbeid voor intern gebruik., 1990; 98; 1 omslag
      - 'WJZ-bulletin, 1990/1' van de afdeling Wetgeving en Juridische Zaken, met geleidebrieven., 99; 1 omslag
      - Het tot stand komen van de jaarverslagen 1989-1991 van het directoraat-generaal van de Arbeid., 1990-1991; 100; 1 pak
      - Concept-Sociaal Jaarverslag/Arboverslag 1990, met geleidebrief., 1991; 101; 1 omslag
    - Vergaderingen, 2.
      - Directievergaderingen., 1985-1991; 102-109; 8 pakken
        - Bijlagen en aanbiedingsformulieren. 1990-1991, 102-106
          - D 2016 - D 2087, 1990, 102
          - D 2088 - D 2137, 1990, 103
          - D 2138 - D 2186, 1990-1991 (incl. verslagen nummers 629 - 637), 104
          - D 2188 - D 2261, 1991 (incl. verslagen nummers 639 - 652), 105
          - D 2263 - D 2288, 1991 (incl. verslagen nummers 653 - 664), 106
        - Agenda's, actielijsten en representatielijsten, vergaderingnummers 0588 - 0638, 1990-1991, 107
        - Schriftelijk directiecircuit, nummers 601 - 941, 1985-1991, 108
        - Verslagen, vergaderingnummers. 588 - 622, 1990, 109
      - Vergaderstukken van het Functioneel Overleg Landbouwambtenaren., 1989-1990; 110; 1 omslag
      - Facetoverleg Sociaal Arbeidsbeleid., 1989-1994; 111; 1 pak
      - Vergaderingen van de districtshoofden., 1989-1994; 112-117; 4 pakken en 2 omslagen
        - Agenda's, 588e - 635e vergadering, 1989-1994, 112; omslag
        - Bijlagen, 1990, 113
        - Bijlagen, 1992, 114
        - Bijlagen, 1993, 115
        - Bijlagen, 1994, 116; omslag
        - Verslagen, 588e - 635e vergadering, 1990-1994, 117
      - Facetoverleg Gezondheid., 1990-1991; 118-119; 2 pakken
        - Vergaderstukken, 14e - 24e overleg (incl. verslagen), 118
        - Verslagen, 22e - 33e overleg, 119
      - Facetoverleg Veiligheid., 1990-1991; 120; 1 pak
      - Vergaderstukken van het IMO-overleg., 1990-1991; 121; 1 omslag
      - Vergaderstukken van het Stafoverleg Directie Gezondheid., 1990-1991; 122; 1 pak
      - Vergaderstukken van stafvergaderingen van de directie Veiligheid., 1990-1992; 123; 1 pak
      - Facetoverleg Algemeen Intern Beleid., 1990-1993; 124-125; 2 pakken
        - 1990, 124
        - 1991-1993, 125
      - Vergaderstukken van auditorsvergaderingen., 1990-1993; 126; 1 pak
      - Vergaderstukken van het Algemeen Secretariaatsoverleg., 1990-1994; 127-130; 3 pakken en 1 omslag
        - 1990-1991, 127
        - 1992, 128
        - 1993, 129
        - 1994, 130; omslag
      - Vergaderstukken van stafvergaderingen van de afdeling Algemeen Intern Beleid., 1990-1994; 131-132; 2 pakken
        - 1990-1992, 131
        - 1993-1994, 132
      - Brief aan de specialist Arbeidskunde en Werktijden van het 1e district Maastricht over de status van het specialistenoverleg, met bijlage., 1991; 133; 1 omslag
      - Vergaderstukken van het afdelingsoverleg Fysische Factoren., 1991-1992; 134; 1 pak
      - Het behandelen van onderwerpen die in het overleg van het Departementaal Management Team aan de orde zullen komen of zijn gekomen., 1991-1993; 135; 1 omslag
      - Vergaderstukken van stafvergaderingen., 1991-1994; 136-144; 9 pakken
        - Bijlagen. 1991-1993, 136-142
          - DGAS 002 - 055, 1991, 136
          - DGAS 058 - 110, 1991, 137
          - DGAS 113 - 158, 1992, 138
          - DGAS 159 - 214, 1992, 139
          - DGAS 215 - 267, 1992, 140
          - DGAS 270 - 310, 1992-1993, 141
          - DGAS 312 - 372, 1993, 142
        - Agenda's en verslagen. 1991-1994, 143-144
          - nr. 001 - 063, 1991-1992, 143
          - nr. 064 - 100, verslagen ongenummerd vanaf november 1993, 1993-1994 (incl. agenda's), 144